【裁判字號】    97,訴,16
【裁判日期】    970317
【裁判案由】    違反毒品危害防制條例
【裁判全文】
臺灣屏東地方法院刑事判決                97年度訴字第16號
公  訴  人  臺灣屏東地方法院檢察署檢察官
被      告  甲○○
                    現於臺灣屏東監獄竹田分監
上列被告因違反毒品危害防制條例案件，經檢察官提起公訴（96
年度毒偵字第2318號），被告於準備程序中就被訴事實為有罪之
陳述，本院合議庭裁定改依簡式審判程序審理，判決如下：
    主  文
甲○○施用第一級毒品，處有期徒刑捌月。扣案之殘渣袋壹只，
沒收銷燬之。又施用第二級毒品，處有期徒刑肆月，扣案之吸食
器壹支、殘渣袋參只，均沒收銷毀之；膠袋壹只，沒收。應執行
有期徒刑拾壹月，扣案之吸食器壹支、殘渣袋肆只，均沒收銷毀
之；膠袋壹只，沒收。
    事  實
一、甲○○前於民國91年間因施用毒品案件，經送觀察勒戒處所
    觀察、勒戒後，認無繼續施用毒品之傾向，於91年9 月2 日
    釋放出所，並經台灣屏東地方法院檢察署檢察官於91年9 月
    3 日以91年度毒偵字第769 號為不起訴處分確定，嗣於96年
    間再度施用毒品，分別經本院以96年度訴字第620 號、96年
    度訴字第642 號判處應執行有期徒刑7 月、1 年2 月確定（
    尚未執畢）。詎其仍未戒除毒癮，復基於施用第一級毒品海
    洛因之犯意，於96年11月22日8 時許，在屏東縣屏東市○○
    路○ 段280 巷1 之1 號住處4 樓房間內，以將海洛因滲入香
    菸內，再點火吸食其煙霧之方式，施用海洛因1 次；另基於
    施用第二級毒品甲基安非他命之犯意，亦於上開時間，在其
    上開住處，以將甲基安非他命置入玻璃球管內點火燒烤成煙
    狀後，再以吸管吸食煙霧之方式，施用甲基安非他命1 次。
    嗣於同日9 時40分許，為警前往上開住處搜索時，扣得甲○
    ○所有甲基安非他命吸食器1 支、甲基安非他命殘渣袋3 只
    、海洛因殘渣袋1 只、未沾有毒品成分之膠袋1 只，而查悉
    上情。
二、案經屏東縣警察局潮州分局報告台灣屏東地方法院檢察署檢
    察官偵查起訴。
    理  由
一、本件被告所犯係死刑、無期徒刑、最輕本刑為3 年以上有期
    徒刑以外之罪，其於本院準備程序中就被訴事實為有罪之陳
    述，經法官告知被告簡式審判程序之旨，並聽取公訴人、被
    告之意見後，由本院合議庭依刑事訴訟法第273 條之1 第1
    項規定，裁定由受命法官獨任進行簡式審判程序，先予敘明
    。
二、經查，上開事實，業據被告坦承不諱，且被告為警查獲時採
    尿送驗結果呈可待因、嗎啡及甲基安非他命之陽性反應，有
    正修科技大學超微量研究科技中心檢驗報告1 紙在卷可證。
    又扣案之甲基安非他命吸食器1 支、甲基安非他命殘渣袋3
    只、海洛因殘渣袋1 只，經送驗結果分別含有甲基安非他命
    、海洛因成分，有高雄醫學大學附設中和紀念醫院檢驗報告
    在卷可稽，上述鑑驗結果，均係檢驗機關本於專業知識及以
    精密儀器或科學檢驗方法所得之結論，自可憑信，足見被告
    自白與事實相符，堪以採信。又被告前於91年間因施用毒品
    案件，經送觀察勒戒處所觀察、勒戒後，認無繼續施用毒品
    之傾向，於91年9 月2 日釋放出所，並經台灣屏東地方法院
    檢察署檢察官於91年9 月3 日以91年度毒偵字第769 號為不
    起訴處分確定，嗣於96年間再度施用毒品，分別經本院以96
    年度訴字第620 號、96年度訴字第642 號判處應執行有期徒
    刑7 月、1 年2 月確定等情，有臺灣屏東地方法院檢察署刑
    案資料查註紀錄表、全國施用毒品案件紀錄表及臺灣高等法
    院被告全國前案紀錄表各1 份在卷可參。從而，本件事證明
    確，被告犯行洵堪認定。
三、查海洛因及甲基安非他命分屬毒品危害防制條例第2 條第2
    項第1 款、第2 款所稱之第一級、第二級毒品，均不得持有
    、施用，被告竟持以施用，核其所為，係犯同條例第10條第
    1 項之施用第一級毒品罪及同條第2 項之施用第二級毒品罪
    。其施用前持有海洛因及甲基安非他命之低度行為，應為施
    用之高度行為所吸收，均不另論罪。被告所犯上述2 罪，犯
    意各別，行為互異，應予分別論罪，合併處罰。爰審酌被告
    素行非佳，經觀察、勒戒後，仍未能戒除毒癮，顯見其無戒
    毒悔改之意，惟念其施用毒品乃自戕行為，及其施用毒品之
    期間、次數、犯罪後坦認犯行，態度尚稱良好等一切情狀，
    分別量處如主文所示之刑，並定其應執行之刑。又甲基安非
    他命吸食器1 支、甲基安非他命殘渣袋3 只、海洛因殘渣袋
    1 只、經送驗結果分別含有甲基安非他命、海洛因成分，有
    高雄醫學大學附設中和紀念醫院檢驗報告在卷可稽，是上開
    吸食器1 支、殘渣袋4 個，均因沾有毒品而無法析離，應依
    毒品危害防制條例第18條第1 項前段規定，均沒收銷燬之；
    另扣案之膠袋1 只，經送驗結果雖未沾有毒品成分，有上開
    檢驗報告可參，但該只膠袋為供被告施用甲基安非他命之用
    ，業據被告供承明確，併依刑法第38條第1 項2 款規定，宣
    告沒收。
據上論斷，應依刑事訴訟法第273 條之1 第1 項、第299 條第1
項前段，毒品危害防制條例第10條第1 項、第2 項、第18條第1
項前段，刑法第11條、第51條第5 款、第38條第1 項第2 款，判
決如主文。
本案經檢察官李賜隆到庭執行職務。
中    華    民    國    97    年    3     月    17    日
                  刑事第四庭    法  官  王炳人
以上正本證明與原本無異。
如不服本判決應於收受本判決送達後十日內向本院提出上訴書狀，
其未敘述上訴理由者，並得於提起上訴後十日內向本院補提理由
書狀（均須按他造當事人之人數附繕本）「切勿逕送上級法院」
中    華    民    國    97    年    3     月    19    日
                                書記官  潘豐益
附錄本判決論罪科刑法條全文
毒品危害防制條例第10條第1、2項
施用第一級毒品者，處 6 月以上 5 年以下有期徒刑。
施用第二級毒品者，處 3 年以下有期徒刑。


司法院資訊處製作；財團法人民間司法改革基金會備份。
